pt-PT: Saúde e beleza > Cuidado pessoal > Cosmética > Cuidados das unhas: Óleo e cremes para cutículas; Unhas falsas; Cola de manicura; Kits e acessórios de Nail Art; Líquidos e sprays de secagem de verniz; Removedores de verniz; Solventes de verniz; Artigos para limar as unhas; Primer e líquidos de preparação para unhas; Tratamentos para unhas
hu: Egészség és szépség > Személyes gondoskodás > Kozmetikumok > Körömápolás: Körömágykrémek és -olajok; Műkörmök; Manikűr ragasztó; Körömművészeti készletek és kiegészítők; Körömlakkszárító cseppek és spray-k; Körömlakklemosók; Körömlakkhígítók; Körömlakkok; Körömalapozók és előkészítő folyadékok; Körömkezelések
hr-HR: Zdravlje i ljepota > Osobna njega > Kozmetika > Njega noktiju: Kreme i ulja za kožicu oko noktiju; Umjetni nokti; Ljepilo za manikuru; Kompleti i dodaci za uređenje noktiju; Kapi i sprejevi za brzo sušenje laka za nokte; Sredstva za uklanjanje laka za nokte; Razrjeđivači laka za nokte; Lakovi za nokte; Primeri i preparati za pripremu noktiju; Tretmani za nokte
de: Gesundheit & Schönheit > Körperpflege > Kosmetika > Nagelpflege: Nagelhautcremes & -öl; Künstliche Nägel; Nagelkleber; Nagelkunst-Zubehör; Nagellack-Überlacke und -Trockensprays; Nagellackentferner; Nagellackverdünner; Nagellacke; Nagelprimer & Vorbereitungsflüssigkeiten; Nagelbehandlungen
zh-CN: 保健/美容/卫生/护理 > 个人护理 > 化妆品 > 指甲护理: 角质霜和油; 假指甲; 美甲胶/指甲修复胶; 美甲套件/配件; 指甲油快干滴剂/喷剂; 洗甲水; 指甲油稀释剂; 指甲油/护甲油; 指甲打底液和预处理液; 指甲护理
sv: Skönhet och hälsa > Personlig vård > Kosmetika > Nagelvård: Nagelbandskrämer och oljor; Lösnaglar; Nagellim; Nagelkonstkit och tillbehör; Torkdroppar och torkspray till nagellack; Nagellacksborttagare; Förtunningsmedel för nagellack; Nagellack; Nagelprimers och förberedande vätskor; Nagelbehandlingar
zh-TW: 保健與美容 > 個人保養 > 化妝品 > 護甲: 護甲霜/指緣油; 美甲貼片; 美甲用膠; 美甲組/配件; 指甲油快乾滴劑/噴霧; 去光水; 指甲油稀釋液; 指甲油; 指甲底膠及準備液; 指甲護理
vi: Sức khỏe và sắc đẹp > Sản phẩm chăm sóc cá nhân > Mỹ phẩm > Chăm sóc móng tay: Kem & dầu dưỡng ẩm móng; Móng giả; Keo dán móng; Bộ sơn vẽ móng tay và phụ kiện; Sơn móng tay nhanh khô dạng xịt và nhỏ giọt; Nước tẩy sơn móng; Chất làm loãng sơn móng; Sơn móng tay; Lót móng và dung dịch chuẩn bị móng; Dưỡng móng
bg-BG: Здраве и красота > Лична грижа > Козметика > Грижа за ноктите: Кремове и масла за кожички; Изкуствени нокти; Лепило за маникюр; Комплекти и аксесоари за ноктопластика; Капки и спрейове за изсушаване на лак за нокти; Лакочистители; Разредители за лак за нокти; Лакове за нокти; Праймери и течности за подготовка за нокти; Средства за обработка на нокти
tr: Sağlık ve Güzellik > Kişisel Bakım > Kozmetik > Tırnak Bakımı: Kütikül Kremleri ve Yağları; Takma Tırnaklar; Tırnak Yapıştırıcısı; Tırnak Süsleme Set ve Aksesuarları; Oje Kurutma Damlaları ve Spreyleri; Oje Çıkarıcılar; Oje İncelticiler; Ojeler; Tırnak Primerları ve Hazırlık Sıvıları; Tırnak Tedavileri
ko: 건강/미용 > 개인 미용/위생 용품 > 화장품 > 네일 케어: 큐티클 크림/오일; 인조 네일; 네일 접착제; 네일 아트 키트/부대용품; 매니큐어 드라이 드롭/스프레이; 매니큐어 리무버; 매니큐어 희석제; 매니큐어; 네일 프라이머 및 프렙 리퀴드; 네일 트리트먼트
en: Health & Beauty > Personal Care > Cosmetics > Nail Care: Cuticle Creams & Oil; False Nails; Manicure Glue; Nail Art Kits & Accessories; Nail Polish Drying Drops & Sprays; Nail Polish Removers; Nail Polish Thinners; Nail Polishes; Nail Primers & Prep Liquids; Nail Treatments
el: Υγεία & ομορφιά > Προσωπική φροντίδα > Καλλυντικά > Περιποίηση νυχιών: Κρέμες & έλαια για τα πετσάκια των νυχιών; Ψεύτικα νύχια; Κόλλα για μανικιούρ; Σετ & αξεσουάρ για τέχνη νυχιών; Σταγόνες & σπρέι στεγνώματος βερνικιού νυχιών; Αφαιρετικά βερνικιού νυχιών; Αραιωτικά βερνικιού νυχιών; Βερνίκια νυχιών; Primer νυχιών; Θεραπείες νυχιών
ro-RO: Sănătate și frumusețe > Îngrijire personală > Cosmetice > Îngrijirea unghiilor: Creme și uleiuri pentru cuticule; Unghii false; Lipici pentru manichiură; Truse și accesorii pentru decorare unghii; Picături și sprayuri pentru uscarea lacului de unghii; Soluții de îndepărtare a lacului de unghii; Diluanți pentru lac de unghii; Ojă; Primer și lichide de pregătire pentru unghii; Tratamente pentru unghii
nb: Skjønnhet og helse > Personlig pleie > Kosmetikk > Neglepleie: Kremer og oljer for kutikula; Falske negler; Manikyrlim; Sett og tilbehør for neglekunst; Tørkedråper og -sprayer for neglelakk; Neglelakkfjernere; Neglelakktynnere; Neglelakker; Negleprimere og prepareringsvæsker; Neglebehandlinger
nl: Gezondheid en persoonlijke verzorging > Persoonlijke verzorging > Cosmetica > Nagelverzorging: Nagelriemcrèmes en -oliën; Valse nagels; Nagellijm; Nagelversieringssets en -accessoires; Droogdruppels en -sprays voor nagellak; Nagellakremovers; Nagellakverdunners; Nagellakken; Nagel primer en prep vloeistoffen; Nagel behandelingen
fi: Terveys ja kauneus > Henkilökohtainen hygienia > Kosmetiikka > Kynsienhoito: Kynsinauhavoiteet ja -öljyt; Tekokynnet; Kynsiliima; Kynsitaidesetit ja lisätarvikkeet; Kynsilakan pikakuivattajatipat ja -suihkeet; Kynsilakan poistoaineet; Kynsilakan ohentajat; Kynsilakat; Kynnen pohjustustuote; Kynsienhoitotuote
ru: Красота и здоровье > Личная гигиена и уход за собой > Косметика > Уход за ногтями: Кремы и масла для кутикулы; Накладные ногти; Клей для ногтей; Наборы и аксессуары для нейл-арта; Капли и спреи для сушки лака для ногтей; Средства для снятия лака; Разбавители для лака для ногтей; Лаки для ногтей; Праймеры и подготовительные жидкости для ногтей; Средства для лечения ногтей
sk-SK: Zdravie a krása > Osobná starostlivosť > Kozmetika > Starostlivosť o nechty: Krémy a oleje na nechtovú kožičku; Umelé nechty; Lepidlo na umelé nechty; Súpravy a príslušenstvo na zdobenie nechtov; Kvapky a spreje na sušenie lakov na nechty; Odstraňovače laku na nechty; Riedidlá lakov na nechty; Laky na nechty; Primery a prípravné tekutiny na nechty; Ošetrenia nechtov
pl: Zdrowie i uroda > Higiena osobista > Kosmetyki > Pielęgnacja paznokci: Kremy i olejki do skórek; Tipsy; Kleje do tipsów; Ozdoby do paznokci; Krople i spraye przyspieszające schnięcie lakieru do paznokci; Zmywacze do paznokci; Rozcieńczalniki lakieru do paznokci; Lakiery do paznokci; Primery i preparaty przygotowujące do paznokci; Kuracje do paznokci
pt-BR: Saúde e beleza > Cuidados pessoais > Cosméticos > Cuidados com as unhas: Cremes e óleos para cutículas; Unhas postiças; Cola para unhas; Kits e acessórios de Nail Art; Gotas e sprays secantes para as unhas; Removedores de esmalte; Diluente para esmalte; Esmaltes; Primer e líquidos preparatórios para unhas; Tratamentos para unhas
lt-LT: Sveikata ir grožis > Asmeninė priežiūra > Kosmetika > Nagų priežiūra: Odelių kremai ir aliejus; Netikri nagai; Manikiūro klijai; Nagų dailės rinkiniai ir priedai; Nagų lako džiovinimo lašai ir purškalai; Nagų lako valikliai; Nagų lako skiedikliai; Nagų lakai; Nagų gruntai ir paruošimo skysčiai; Nagų gydymo priemonės
es: Salud y belleza > Cuidado personal > Cosméticos > Cuidado de uñas: Cremas y aceites para cutículas; Uñas postizas; Pegamento para uñas; Kits y accesorios de decoración de uñas; Aerosoles y gotas de secado para esmaltes de uñas; Quitaesmaltes; Disolventes para esmaltes de uñas; Esmaltes de uñas; Primers y líquidos preparadores para uñas; Tratamientos de uñas
it: Salute e bellezza > Cura della persona > Cosmetici > Cura delle unghie: Creme e oli per cuticole; Unghie finte; Colla per unghie; Kit artistici per unghie e accessori; Spray e gocce asciugasmalto; Solventi unghie; Solventi per unghie; Smalti per unghie; Primer per unghie e liquidi di preparazione; Trattamenti per le unghie
th: สุขภาพและความงาม > ผลิตภัณฑ์ดูแลส่วนบุคคล > เครื่องสำอาง > การดูแลเล็บ: ครีมและน้ำมันบำรุงมือและเรียวเล็บ; เล็บปลอม; กาวติดเล็บปลอม; ชุดและอุปกรณ์สำหรับการตกแต่งเล็บ; น้ำยาและสเปรย์สำหรับน้ำยาทาเล็บ; น้ำยาล้างเล็บ; ทินเนอร์สำหรับยาทาเล็บ; น้ำยาทาเล็บ; ไพรเมอร์และน้ำยาเตรียมเล็บ; ผลิตภัณฑ์บำรุงเล็บ
fr: Santé et beauté > Hygiène personnelle > Cosmétiques > Soin des ongles: Crèmes et huiles pour cuticules; Faux-ongles; Colle pour faux ongles; Kits et accessoires pour la décoration d’ongles; Accélérateurs de séchage; Dissolvants pour vernis à ongles; Diluants à vernis; Vernis à ongles; Primers et liquides de préparation pour ongles; Traitements pour ongles
da: Sundhed og skønhed > Personlig pleje > Kosmetik > Neglepleje: Cremer og olier til neglerødder; Falske negle; Neglelim; Nail Art Kit og tilbehør; Spray og dråber til tørring af neglelak; Neglelakfjernere; Fortyndere til neglelak; Neglelak; Negle-primere og klargøringsvæsker; Neglebehandlinger
cs: Zdraví a krása > Osobní péče > Kosmetika > Péče o nehty: Krémy a olej na nehtovou kůžičku; Umělé nehty; Lepidla na nehty; Sady a příslušenství pro modeláž nehtů; Urychlovače schnutí laku na nehty; Odlakovače; Ředidla laků na nehty; Laky na nehty; Primery a přípravné kapaliny na nehty; Ošetřující přípravky na nehty
sl-SI: Zdravje in lepota > Osebna nega > Kozmetika > Nega nohtov: Kreme in olja za obnohtno kožico; Umetni nohti; Lepilo za manikuro; Kompleti in dodatki za poslikavo nohtov; Kapljice in razpršila za sušenje laka za nohte; Odstranjevalci laka za nohte; Razredčila za lak za nohte; Laki za nohte; Osnovne podlage in pripravne tekočine za nohte; Tretmaji za nohte
ja: 美容・健康 > 衛生日用品 > コスメ・スキンケア > ネイルケア: キューティクルクリーム&オイル; ネイルチップ; ネイル用接着剤; ネイルアートキット・関連用品; マニキュア速乾剤・速乾スプレー; 除光液; マニキュアうすめ液; マニキュア; ネイルプライマー・プレップ液; ネイルトリートメント